臺中高等行政法院裁定　　　　　　　　　　　　　　 九十一年度訴字第二六九號
　　原　　　告　甲○○
右抗告人因與財政部臺灣省中區國稅局事間遺產稅事件，對於本院中華民國九十一年
六月十一日九十一年度訴字第二六九號裁定，提起抗告。本院裁定如左︰
　　主  文
原裁定撤銷。
　　理  由
一、本件抗告意旨略謂：按原告之訴，有起訴不合程式或不備其他要件者，行政法院
    應以裁定駁回之。但其情形可以補正者，審判長應定期間先命補正。行政訴訟法
    第一百零七條第一項第十款定有明文。而此行政法院命補正程序上欠缺之期間，
    為裁定期間，並非不變期間，故如有遲誤，非必生失權之效果。而裁定不宣示者
    ，經公告或送達後始生法律上之效力，此觀同法第二百零八條之規定自明。從而
    當事人如不於該裁定期間補正者，法院固得以裁定駁回其訴，但在法院裁定駁回
    其訴公告或送達被告以前，既不生失權效果，當事人自仍得有效為該期間內應為
    之訴訟行為。本件抗告人提起行政訴訟不合程式，固經原審審判長以裁定命於十
    日內補正，抗告人則於九十一年六月十日予以補正、掛號郵寄，於同年月十二日
    經原審法院收狀，此有掛號函件執據及掛號郵件收件回執各一紙足證，並有補正
    起訴狀一份在卷可考。然前揭以抗告人起訴不合程式而予以駁回之裁定，則於民
    國九十一年六月十八日始送達抗告人，故抗告人於收受該駁回裁定送達前，所為
    補正行為合法有效。抗告人起訴程式之不合，既已合法補正，原審駁回抗告人起
    訴之裁定，即失所據，爰請求廢棄原裁定，以保抗告人權益等語。
二、經查抗告人前因所提起訴狀未表明被告機關、起訴之聲明、訴訟標的及其原因事
    實，經本院裁定命其於十日內補正，抗告人逾期未補正，本院即於九十一年六月
    十一日裁定駁回抗告人之訴，惟該駁回之裁定於九十一年六月十八日始送達予抗
    告人，此有送達證書在卷可憑。而抗告人於九十一年六月十二日即具狀補正前述
    命其補正之事項，此亦有抗告人之起訴狀附卷足稽，則本院之駁回裁定既未經宣
    示，依行政訴訟法第二百零八條規定，應於九十一年六月十八日經送達後始生效
    力。抗告人既已於裁定生效前補正起訴程式，其主張本院駁回其起訴之裁定失所
    依據，為有理由，應由本院將原裁定撤銷。
三、依行政訴訟法第二百七十二條、民事訴訟法第四百九十條第一項，裁定如主文。
中　　華　　民　　國　　九十一　　　年　　　七　　　　月　　　八  　　　日
                 臺 中 高 等 行 政 法 院   第 二 庭
                                審 判 長 法  官　沈　水　元
                                         法  官　林　秋　華
                                         法  官　王　德　麟
右正本證明與原本無異
如不服本判決，應於收受本判決後二十日內以書狀敘述理由，經由本院向最高行政法
院提起上訴。並應繳納送達用雙掛號郵票拾份（三十四元）。
　　　　　　　　　　　　　　　　　　　　 法院書記官　邱吉雄
中　　華　　民　　國　　九十一　　　年　　　七　　　　月　　　九　　　　日
